【裁判字號】    98,易,490
【裁判日期】    981110
【裁判案由】    毒品危害防制條例
【裁判全文】
臺灣宜蘭地方法院刑事判決               98年度易字第490號
公  訴  人  臺灣宜蘭地方法院檢察署檢察官
被      告  甲○○
上列被告因毒品危害防制條例案件，經檢察官提起公訴（98年度
毒偵字第314、369、483、515號），嗣於本院準備程序進行中，
被告先就被訴事實為有罪之陳述，經裁定進行簡式審判程序，本
院判決如下：
    主  文
甲○○犯如附表所示之施用第二級毒品罪共四罪，俱為累犯，各
處如附表「宣告刑」欄所示之刑。應執行有期徒刑壹年肆月，如
易科罰金，以新臺幣壹仟元折算壹日。扣案之第二級毒品甲基安
非他命伍包（驗餘後淨重共計零點參伍肆柒公克），均沒收銷燬
之。
    犯罪事實及理由
一、犯罪事實：
    甲○○前因施用毒品案件，經送觀察、勒戒後，認為無繼續
    施用毒品之傾向，而於民國94年8月8日執行完畢釋放，並經
    臺灣宜蘭地方法院檢察署檢察官以94年度毒偵字第428號為
    不起訴處分確定，復又因施用毒品案件，經本院以97年度易
    字第268號判決判處有期徒刑四月，如易科罰金，以新臺幣
    一千元折算一日確定，甫於98年1月11日縮刑期滿執行完畢
    。詎甲○○猶不知悔改，明知甲基安非他命為毒品危害防制
    條例第2條第2項第2款所規定之第二級毒品，不得擅自施用
    ，竟仍於前開觀察勒戒執行完畢釋放後五年內，基於施用第
    二級毒品甲基安非他命之犯意，先後為附表編號1至4所示之
    四次施用第二級毒品甲基安非他命犯行。案經宜蘭縣政府警
    察局羅東分局、三星分局報請臺灣宜蘭地方法院檢察署檢察
    官偵查起訴，嗣於本院準備程序進行中，被告先就被訴事實
    為有罪之陳述，經裁定進行簡式審判程序。
二、證據：
（一）被告甲○○於警詢、檢察事務官詢問、檢察官偵訊及本院
      審理時之自白。
（二）尿液採驗作業管制紀錄、慈濟大學濫用藥物檢驗中心檢
      驗總表各一件（98年5月7日採尿）。
（三）尿液採驗作業管制紀錄、慈濟大學濫用藥物檢驗中心檢
      驗總表各一件（98年5月27日採尿）。
（四）尿液採驗作業管制紀錄、慈濟大學濫用藥物檢驗中心檢
      驗總表各一件（98年6月26日凌晨1時30分許採尿）。
（五）尿液採驗作業管制紀錄、慈濟大學濫用藥物檢驗中心檢
      驗總表各一件（98年7月10日晚間7時30分採尿）。
（六）扣案之第二級毒品甲基安非他命四包（驗餘後淨重共計0.
      2938公克）及交通部民用航空局航空醫務中心98年5月21
      日航藥鑑字第0982548號毒品鑑定書一件。
（七）扣案之第二級毒品甲基安非他命一包（驗餘後淨重0.0609
      公克）及交通部民用航空局航空醫務中心98年6月22日航
      藥鑑字第0983079號毒品鑑定書一件。
（八）臺灣宜蘭地方法院檢察署94年度毒偵字第428號不起訴處
      分書、本院97年度易字第268號判決書、全國施用毒品案
      件紀錄表、法務部全國檢察官線上查詢刑案人犯在監所最
      新資料報表、臺灣高等法院被告前案紀錄表各一件。
三、應適用之法條：
（一）刑事訴訟法第284條之1、第273條之1第1項，第299條第1
      項前段、第310條之2、第454條。
（二）毒品危害防制條例第10條第2項、第18條第1項前段。
（三）刑法第11條前段、第47條第1項、第41條第1項前段、司法
      院大法官會議釋字第662號解釋意旨，第51條第5款、第9
      款、第10款。
四、本判決係依刑事訴訟法第310條之2、第454條製作，依法得
    僅記載當事人欄、主文、犯罪事實、證據名稱以及應適用之
    法條，其中犯罪事實、證據及應適用之法條，並得逕行引用
    檢察官起訴書所載。
五、如不服本件判決，得自收受送達之日起10日內，向本院提起
    上訴。
本案經檢察官劉憲英到庭執行職務。
中    華    民    國    98    年    11    月    10    日
                  刑事第二庭法  官  劉家祥
以上正本證明與原本無異。
如不服本判決應於收受送達後十日內向本院提出上訴書狀，並應
敘述具體理由；其未敘述上述理由者，應於上訴期間屆滿後二十
日內向本院補提理由書(均須按他造當事人之人數附繕本)「切勿
逕送上級法院」。
                            書記官  劉謹翊
中    華    民    國    98    年    11    月    10    日
附錄本案論罪科刑法條：
毒品危害防制條例第10條第2項
施用第二級毒品者，處3年以下有期徒刑。
 附表
┌─┬────────────────────┬─────┬──────┬────────┐
│編│施用第二級毒品甲基安非他命行為內容及查獲│所犯法條  │罪名        │宣告刑          │
│號│經過                                    │          │            │                │
├─┼────────────────────┼─────┼──────┼────────┤
│1 │甲○○於 98 年 5 月 6 日下午 1 時許，在 │毒品危害防│施用第二級毒│有期徒刑伍月，如│
│  │宜蘭縣冬山鄉○○路 ○ 段 360 號旁路邊，以│制條例第  │品罪，累犯。│易科罰金，以新臺│
│  │將第二級毒品甲基安非他命放在玻璃吸食器內│10 條第 2 │            │幣壹仟元折算壹日│
│  │用火燒烤，再吸食其所生煙霧之方式，施用第│項。      │            │，扣案之第二級毒│
│  │二級毒品甲基安非他命一次。嗣為警於 98 年│          │            │品甲基安非他命肆│
│  │5 月 6 日下午 5 時許，在宜蘭縣冬山鄉永興│          │            │包（驗餘後淨重共│
│  │路二段與鹿埔路口查獲，並當場扣得其所有之│          │            │計零點貳玖參捌公│
│  │第二級毒品甲基安非他命 4 包（驗餘後淨重 │          │            │克），均沒收銷燬│
│  │共計 0.2938 公克），且經採集其尿液送驗結│          │            │之。            │
│  │果呈安非他命類甲基安非他命陽性反應，始悉│          │            │                │
│  │上情。                                  │          │            │                │
├─┼────────────────────┼─────┼──────┼────────┤
│2 │甲○○於 98 年 5 月 26 日晚間 11、12 時 │毒品危害防│施用第二級毒│有期徒刑伍月，如│
│  │許，在宜蘭縣羅東鎮羅東夜市附近停車場內，│制條例第  │品罪，累犯。│易科罰金，以新臺│
│  │以將第二級毒品甲基安非他命放在玻璃吸食器│10 條第 2 │            │幣壹仟元折算壹日│
│  │內用火燒烤，再吸食其所生煙霧之方式，施用│項。      │            │，扣案之第二級毒│
│  │第二級毒品甲基安非他命一次。嗣為警於 98 │          │            │品甲基安非他命壹│
│  │年 5 月 27 日凌晨零時 30 分許，在宜蘭縣 │          │            │包（驗餘後淨重零│
│  │羅東鎮○○路與中華路口盤查查獲，並當場扣│          │            │點零陸零玖公克）│
│  │得其所有之第二級毒品甲基安非他命 1 包（ │          │            │，沒收銷燬之。  │
│  │驗餘後淨重 0.0609 公克），且經採集其尿液│          │            │                │
│  │送驗結果呈安非他命類甲基安非他命陽性反應│          │            │                │
│  │，始悉上情。                            │          │            │                │
├─┼────────────────────┼─────┼──────┼────────┤
│3 │甲○○於 98 年 6 月 26 日凌晨 1 時 30 分│毒品危害防│施用第二級毒│有期徒刑伍月，如│
│  │許往前回溯 96 小時內之某時，在宜蘭縣境內│制條例第  │品罪，累犯。│易科罰金，以新臺│
│  │某處，以將第二級毒品甲基安非他命放在玻璃│10 條第 2 │            │幣壹仟元折算壹日│
│  │吸食器內用火燒烤，再吸食其所生煙霧之方式│項。      │            │。              │
│  │，施用第二級毒品甲基安非他命一次。嗣為警│          │            │                │
│  │於 98 年 6 月 26 日凌晨 1 時許，在宜蘭縣│          │            │                │
│  │冬山鄉○○路 62 號瑞公祖廟內查獲，且經採│          │            │                │
│  │集其尿液送驗結果呈安非他命類甲基安非他命│          │            │                │
│  │陽性反應，始悉上情。                    │          │            │                │
├─┼────────────────────┼─────┼──────┼────────┤
│4 │甲○○於 98 年 7 月 10 日晚間 7 時 30 分│毒品危害防│施用第二級毒│有期徒刑伍月，如│
│  │許往前回溯 96 小時內之某時，在宜蘭縣境內│制條例第  │品罪，累犯。│易科罰金，以新臺│
│  │某處，以將第二級毒品甲基安非他命放在玻璃│10 條第 2 │            │幣壹仟元折算壹日│
│  │吸食器內用火燒烤，再吸食其所生煙霧之方式│項。      │            │。              │
│  │，施用第二級毒品甲基安非他命一次。嗣為警│          │            │                │
│  │於 98 年 7 月 10 日下午 4 時 15 分許，在│          │            │                │
│  │宜蘭縣大同鄉崙埤村長嶺 5 號查獲，且經採 │          │            │                │
│  │集其尿液送驗結果呈安非他命類甲基安非他命│          │            │                │
│  │陽性反應，始悉上情。                    │          │            │                │
└─┴────────────────────┴─────┴──────┴────────┘


司法院資訊處製作；財團法人民間司法改革基金會備份。
